臺灣桃園地方法院小額民事判決　　　　110年度桃小字第892號
原　　　告　交通部高速公路局北區養護工程分局

法定代理人　林炳松　
訴訟代理人　高銘襄　
被　　　告　劉劍涵　

上列當事人間請求損害賠償事件，於民國110 年11月1 日言詞辯
論終結，本院判決如下：
    主    文
被告應給付原告新臺幣貳萬零捌佰陸拾伍元。
原告其餘之訴駁回。
訴訟費用新臺幣壹仟元由被告負擔其中新臺幣伍佰柒拾捌元，餘
由原告負擔。
本判決第一項得假執行。
    理由要領
一、被告於民國109 年7 月15日凌晨1 時許，駕駛車牌號碼000-
    0000號租賃小客車（下稱肇事車輛），行經桃園市○○區○
    道0 號高速公路西向18.3公里處，追撞前方由訴外人林順得
    駕駛之車牌號碼0000-00 自用小客貨車（下稱訴外車輛），
    訴外車輛再因而失控撞擊該路段外側由原告所管理之路燈、
    金屬護欄及H 型鋼護欄柱，上開設施因而受損之事實，已經
    本院調取警方道路交通事件處理卷宗，核對其內道路交通事
    故現場圖、調查報告表、現場照片及調查筆錄等確認無誤，
    上開事發經過足認屬實。
二、按因故意或過失，不法侵害他人之權利者，負損害賠償責任
    ；汽車、機車或其他非依軌道行駛之動力車輛，在使用中加
    損害於他人者，駕駛人應賠償因此所生之損害；但於防止損
    害之發生，已盡相當之注意者，不在此限，民法第184 條第
    1 項前段、第191 條之2 定有明文。又汽車行駛時，駕駛人
    應注意車前狀況，並隨時採取必要之安全措施，道路交通安
    全規則第94條第3 項亦有規定。本件被告駕車追撞前方訴外
    車輛，致訴外車輛失控撞擊上開道路設施，顯已違反上開注
    意義務而有過失。依前述說明，就上開道路設施因而所受損
    害自應負賠償之責。
三、又按負損害賠償責任者，應回復他方損害發生前之原狀；債
    權人得請求支付回復原狀所必要之費用，民法第213 條第1
    項、第3 項分別定有明文。而回復原狀費用既以必要者為限
    ，則修理材料以新品換舊品者，即應予計算折舊。本件原告
    因修復系爭公共設施而支出新臺幣（下同）36,100元（含H
    型鋼護欄柱5 支8,250 元、金屬護欄3 片4,350 元、路燈1
    組23,500元），已據其提出賠償金額計算單為據。又依行政
    院所頒固定資產耐用年數表及固定資產折舊率之規定，道路
    號誌及行車保安設備之耐用年數為10年，依定率遞減法，每
    年折舊率為1,000 分之206 ，另依營利事業所得稅查核準則
    第95條第6 項規定「固定資產提列折舊採用定率遞減法者，
    以1 年為計算單位，其使用期間未滿1 年者，按實際使用之
    月數相當於全年之比例計算之，不滿1 月者，以1 月計」。
    依原告所述，上開路燈係於108 年8 月1 日設置、金屬護欄
    及H 型鋼護欄柱則均係於102 年1 月間設置，至本件事故發
    生之109 年7 月間，路燈已使用1 年，金屬護欄及H 型鋼護
    欄柱已使用7 年7 月，經折舊計算，路燈之現值應為18,659
    元、金屬護欄與H 型鋼護欄柱則共計為2,206 元（計算式依
    序詳如附表1 、2 ）。是本件原告得請求被告給付之回復原
    狀費用，即應為20,865元（計算式：18,659＋2,206 ＝20,8
    65）。
四、綜上所述，原告依侵權行為法律關係，請求被告給付20,865
    元，為有理由，應予准許；逾此範圍之請求則無理由，應予
    駁回。
五、本判決第1 項係適用小額訴訟程序所為被告敗訴之判決，依
    民事訴訟法第436 條之20規定，應依職權宣告假執行。
六、訴訟費用負擔之依據：民事訴訟法第79條，另依民事訴訟法
    第436 條之19第1 項，確定訴訟費用額為1,000 元。
中    華    民    國  110     年    11    月    12    日
                  桃園簡易庭  法  官  陳逸倫
以上為正本係照原本作成。
如不服本判決，應於送達後20日內，向本院提出上訴狀並表明上
訴理由，如於本判決宣示後送達前提起上訴者，應於判決送達後
20日內補提上訴理由書（須附繕本）。
如委任律師提起上訴者，應一併繳納上訴審裁判費。
中    華    民    國   110    年    11    月    15    日
                              書記官  洪惠娟
附錄：
一、民事訴訟法第436條之24第2項：
    對於小額程序之第一審裁判上訴或抗告，非以其違背法令為
    理由，不得為之。
二、民事訴訟法第436條之25：
    上訴狀內應記載上訴理由，表明下列各款事項：
    ㈠原判決所違背之法令及其具體內容。
    ㈡依訴訟資料可認為原判決有違背法令之具體事實。
三、民事訴訟法第471條第1項：（依同法第436條之32第2項規定
    於小額事件之上訴程序準用之）
    上訴狀內未表明上訴理由者，上訴人應於提起上訴後20日內
    ，提出理由書於原第二審法院；未提出者，毌庸命其補正，
    由原第二審法院以裁定駁回之。
附表1
-----
折舊時間           金額
第1年折舊值        23,500×0.206=4,841
第1年折舊後價值    23,500-4,841=18,659
　
附表2
-----
購入成本合計：8250+4350=12,600
折舊時間           金額
第1年折舊值        12,600×0.206=2,596
第1年折舊後價值    12,600-2,596=10,004
第2年折舊值        10,004×0.206=2,061
第2年折舊後價值    10,004-2,061=7,943
第3年折舊值        7,943×0.206=1,636
第3年折舊後價值    7,943-1,636=6,307
第4年折舊值        6,307×0.206=1,299
第4年折舊後價值    6,307-1,299=5,008
第5年折舊值        5,008×0.206=1,032
第5年折舊後價值    5,008-1,032=3,976
第6年折舊值        3,976×0.206=819
第6年折舊後價值    3,976-819=3,157
第7年折舊值        3,157×0.206=650
第7年折舊後價值    3,157-650=2,507
第8年折舊值        2,507×0.206×(7/12)=301
第8年折舊後價值    2,507-301=2,206